臺灣桃園地方法院刑事判決
110年度訴緝字第79號
公  訴  人  臺灣桃園地方檢察署檢察官 
被      告  詹克強  



指定辯護人  本院公設辯護人廖彥傑
上列被告因違反毒品危害防制條例案件，經檢察官提起公訴（10
8年度偵字第27894、31656、31657、31658、31659號），本院判
決如下：
    主  文
詹克強犯附表編號1-4「主文」欄所示之罪，各處如附表編號1-4
「主文」欄所示之刑及沒收。應執行有期徒刑柒年。
    事  實
詹克強明知甲基安非他命係毒品危害防制條例第2條第2項第2款
列管之第二級毒品，不得非法持有、販賣，竟與吳雅文（吳雅文
業經判決確定）共同基於販賣第二級毒品以營利之犯意聯絡，以
裝有門號0000-000000號之手機為聯絡工具及附表一編號1-3所示
之分工方式，各於附表一編號1-3所示時間、地點，分別販賣第
二級毒品甲基安非他命予附表一編號1-3所示之購毒者。嗣吳雅
文於民國108年7月10日入獄，詹克強又基於販賣第二級毒品以營
利之犯意，以裝有門號0000-000000號即附表二編號9所示手機為
聯絡工具，於附表一編號4所示之時間、地點，販賣第二級毒品
甲基安非他命予附表一編號4所示之購毒者。
    理  由
一、本判決援引之供述及非供述證據，均係依法取得，並經本院
    於審理期日踐行合法之調查，檢察官、被告詹克強及辯護人
    迄本院言詞辯論終結前，皆未爭執其證據能力，自得採為判
    決之基礎。
二、認定事實所憑證據及理由
　　上開事實，業據被告於審理中坦承不諱（見訴緝卷第118-11
    9、131頁），復有如附表一「證據資料」欄所示之供述及非
    供述證據、扣案如附表二編號1、4、9所示之物可證，足認
    被告之任意性自白與事實相符，可以採信。又於107年至108
    年間，販賣第二級毒品甲基安非他命係7年以上之重罪，若
    無利可圖，販毒者豈有甘冒領受重刑之風險將毒品輕易轉手
    他人，且被告於審理中供承：附表一編號1-3所示販賣毒品
    所得都在吳雅文身上，但我需要就會跟吳雅文拿等語（見訴
    緝卷第119頁），可知被告確曾仰賴販賣毒品所得做為生活
    費用，足見被告主觀上有藉販賣毒品營利之意思。從而，本
    案事證明確，被告犯行堪以認定，應依法論科。
三、論罪
　㈠新舊法比較：被告行為後，毒品危害防制條例第4條第2項、
    第17條第2項業於109年1月15日修正、同年7月15日施行。修
    正後毒品危害防制條例第4條第2項將「7年以上有期徒刑」
    提高為「10年以上有期徒刑」，將得併科之罰金由「1,000 
    萬元以下」提高至「1,500萬元以下」；修正後之第17條第2
     項，將「偵查及審判中均自白」要件，改為較嚴格之「偵
    查及『歷次』審判中均自白」要件。是經比較新舊法後，修正
    後之毒品危害防制條例未較有利於被告，本案自應適用被告
    行為時即修正前之毒品危害防制條例第4條第2項及第17條第
    2項之規定予以論罪科刑。
　㈡罪名與罪數：甲基安非他命為毒品危害防制條例第2條第2項
    第2款附表第89項所列之第二級毒品，是被告如附表一編號1
    -4所示販賣甲基安非他命之行為，均係犯修正前毒品危害防
    制條例第4條第2項之販賣第二級毒品罪。另被告持有第二級
    毒品甲基安非他命之低度行為，為販賣之高度行為所吸收，
    不另論罪。再被告與吳雅文就附表一編號1-3所示販賣第二
    級毒品犯行，有犯意聯絡及行為分擔，應論以共同正犯。又
    被告附表一所示之各次販賣行為，時間地點上均有所差距，
    且交易金額及販賣對象亦異，應係基於各別之犯意所為，自
    應分論併罰。
四、量刑
　㈠累犯：
　⒈按被告構成累犯之事實及應加重其刑之事項，均應由檢察官
    主張並具體指出證明之方法後，經法院踐行調查、辯論程序
    ，方得作為論以累犯及是否加重其刑之裁判基礎，最高法院
    刑事大法庭110年度台上大字第5660號裁定意旨參照。
　⒉查檢察官雖於起訴書犯罪事實欄第1-3行，主張被告構成累犯
    之事實，然該事實之有期徒刑執行完畢時間為108年3月4日
    ，故就被告於108年3月4日前所為如附表一編號1-3所示犯行
    ，不能構成累犯，則檢察官未就被告附表一編號1-3所示犯
    行正確主張被告構成累犯之事實，依上開裁定意旨，自無從
    論以累犯。
　⒊又就被告附表一編號4所示犯行，檢察官雖有主張構成累犯之
    事實，然僅提出刑案資料查註紀錄表，未提出具體證明方法
    ，致法院無從進行調查及辯論，依上開裁定意旨，亦無從論
    以累犯。
　㈡刑之減輕：
　⒈查被告就附表一編號4所示犯行，於偵查及審理中均自白犯行
    （見偵27894卷第269-270頁、訴緝卷第118-119、131頁），
    爰依修正前毒品危害防制條例第17條第2項規定，減輕被告
    如附表一編號4所示犯行。
　⒉次查，被告就附表一編號1所示犯行，於警詢中供承：我有開
    車載吳雅文過去桃園市○○區○○○路0段000號的全家超商門口
    交易，當時吳雅文下車去交易，我在車上等語（見偵27894
    卷第23頁），並於審理中自白附表一編號1所示犯行（見訴
    緝卷第118-119、131頁）。再查，被告就附表一編號2所示
    犯行，於警詢中供承：我有接聽電話及負責開車等語、於偵
    查中供承：我有載吳雅文前往等語（見偵27894卷第20-21、
    344頁），並於審理中自白附表一編號2所示犯行（見訴緝卷
    第118-119、131頁）。另查，被告就附表一編號3所示犯行
    ，於偵查中供承：此次是我載吳雅文前往交易，我知道是要
    交易毒品，我當時車子停在月眉路7-11前等語（見偵27894
    卷第343-344頁），並於審理中自白附表一編號3所示犯行（
    見訴緝卷第118-119、131頁）。可知，被告就附表一編號1-
    3所示犯行，均於偵查中交代其所為之分工，復於審理中自
    白犯行，自均有修正前毒品危害防制條例第17條第2項之適
    用，本院亦應依該條項減輕被告附表一編號1-3所示犯行。
    至被告曾於偵查中供稱：附表一編號2、3所示犯行，我只有
    載吳雅文前往，不是我本人進行交易，故我不認為我有販毒
    等語（見偵27894卷第344頁）。惟被告已就附表一編號2、3
    所示犯行之分工交代業如前述，且依被告口吻「我不認為我
    有販毒」，可知，被告應係認須實際持毒品進行交易之該人
    始能論以販毒，僅開車載人者應該不會被論以販毒，則被告
    顯係就刑法存有共同正犯之概念有所誤解，難認有全盤否認
    犯行之意。是被告既已於偵查中對自己就附表一編號2、3所
    示販賣第二級毒品犯罪行為分擔之全部為肯定供述，尚不因
    被告曾為上開供稱，即認被告未於偵查中自白該2次犯行，
    併予敘明。
　㈢刑度：審酌被告明知甲基安非他命對人體將產生不可逆之傷
    害，更為社會治安敗壞之遠因，仍將如附表一所示數量之甲
    基安非他命流入市面，戕害國民健康，間接影響治安，行為
    自有不該，應予非難。次審酌被告年齡、高職肄業、業工之
    智識程度及自陳家境勉持，兼衡被告有多次施用及持有第二
    級毒品之素行（見訴緝卷第13-29頁）等一切情狀後，分別
    量處如主文所示之刑，再考量本案犯罪類型同一、犯罪時空
    密接、刑罰邊際效應、被告復歸社會之可能、刑罰比例原則
    及恤刑等情狀後並定應執行之刑，以資懲儆。　
五、沒收
　㈠按犯罪預備之物，屬於犯罪行為人者，得沒收之；犯罪所得
    ，屬於犯罪行為人者，沒收之，刑法第38條第2項前段、第3
    8條之1第1項前段定有明文。次按2人以上共同犯罪，若共同
    正犯各成員內部間，對於不法利得分配明確時，應依各人實
    際分配所得沒收。次按犯毒品危害防制條例第4條之罪者，
    其供犯罪所用之物，不問屬於犯罪行為人與否，均沒收之，
    毒品危害防制條例第19條第1項亦有明定。
　㈡查本案扣案物如附表二所示，沒收及不予沒收之理由及依據
    ，均詳見附表二「是否沒收之理由及依據」欄所示。另未扣
    案裝有0000-000000門號SIM卡之手機，係被告與吳雅文共同
    犯附表一編號1-3所示犯行所用，既無證據證明該手機已滅
    失且為義務沒收之物，爰依毒品危害防制條例第19條第1項
    、刑法第38條第4項規定宣告沒收及追徵。　
　㈢次查，吳雅文於另案審理時供承：我與被告是男女朋友，販
    賣毒品的錢都在我這裡，沒有再分錢等語（見訴1134卷一第
    106頁）及被告於審理時供承：就附表一編號1-3這3次，錢
    都在吳雅文身上，我需要錢才會跟吳雅文拿等語（見訴緝卷
    第119頁），可知，被告於附表一編號1-3所示3次犯行之犯
    罪所得實際上均由吳雅文取得，爰不就此3次犯行對被告宣
    告沒收犯罪所得。再查，被告於附表一編號4所示犯行取得
    之金錢7萬元屬被告之犯罪所得且未扣案，自應依刑法第38
    條之1第1、3項規定宣告沒收及追徵。　　　　　
六、據上論斷，依刑事訴訟法第299條第1項前段，判決如主文。
本案經檢察官賴謝銓提起公訴，檢察官林奕瑋到庭執行職務。
　　
中　　華　　民　　國　　111 　年　　7 　　月　　8 　　日

           刑事第八庭   審判長法　官　許雅婷
　　　　　　　　　
　　　　　　　　　            法  官  郭書綺
　　　　　　　　　
　　　　　　　　　            法  官  葉作航
以上正本證明與原本無異。
如不服本判決應於收受判決後20日內向本院提出上訴書狀，並應
敘述具體理由。其未敘述上訴理由者，應於上訴期間屆滿後20日
內向本院補提理由書(均須按他造當事人之人數附繕本)「切勿逕
送上級法院」。 

　　　　　　　　　　　　　　　書記官　林希潔
　　　　　　　　　　　　　　　
中　　華　　民　　國　　111 　年　　7 　　月　　12　　日

附表一：時間均為民國，金額均為新臺幣（元）
編號 販毒者 販毒者門號 販毒者分工 購毒者 購毒者門號 時間 地點 毒品種類及數量 交易金額 （販毒所得） 證據資料  主文（含刑與沒收） 1 詹克強 吳雅文 0000-000000 吳雅文與詹克強均負責接聽電話，詹克強再負責開車搭載吳雅文前往右列地點，由吳雅文下車交易 劉榮緯 0000-000000 107年11月20日下午7時27分許 桃園市○○區○○○路0段000號附近全家便利商店 甲基安非他命1 包（重量不詳） 5,000元 ⒈劉榮緯於警詢中之證述（偵27894卷第117-122頁）、劉榮緯於偵查中之證述（同上卷第259-261頁） ⒉吳雅文於偵查中之證述（同上卷第286頁）、吳雅文於審理中之證述（訴緝卷第117-118頁） ⒊通訊監察譯文編號E1-1至E1-4（偵27894卷第119-120頁） ⒋通聯調閱查詢單（同上卷第123頁）　 ⒌本院107年聲監字第1335號通訊監察書（同上卷第415頁）　  詹克強共同販賣第二級毒品，處有期徒刑參年捌月。 未扣案手機壹支（含0000-000000門號SIM卡壹張）沒收，於全部或一部不能沒收或不宜執行沒收時，追徵其價額；扣案如附表二編號1、4所示之物均沒收。 2 詹克強 吳雅文 0000-000000 吳雅文及詹克強均負責接聽電話，詹克強再負責開車搭載吳雅文至右列地點交易 彭克強 0000-000000 107年11月21日凌晨1時許 桃園市中壢區龍岡地區某處 甲基安非他命約35公克（約1 兩） 5萬元 ⒈彭克強於警詢中之證述（偵27894卷第103-104頁）、彭克強於偵查中之證述（同上卷第204頁） ⒉吳雅文於審理中之證述（訴緝卷第115-116頁） ⒊通訊監察譯文編號A1-1至A1-5（偵27894卷第103頁） ⒋本院107年聲監字第1335號通訊監察書（同上卷第415頁）　  詹克強共同販賣第二級毒品，處有期徒刑肆年。 未扣案手機壹支（含0000-000000門號SIM卡壹張）沒收，於全部或一部不能沒收或不宜執行沒收時，追徵其價額；扣案如附表二編號1、4所示之物均沒收。 3 詹克強 吳雅文 0000-000000 吳雅文負責接聽電話，詹克強負責開車搭載吳雅文前往右列地點交易 彭克強 0000-000000 107年12月17日凌晨1時許 桃園市○○區○○路0段000號統一超商旁停車場 甲基安非他命約35公克（約1 兩） 5萬元 ⒈彭克強於警詢中之證述（偵27897卷第104-106頁）、彭克強於偵查中之證述（同上卷第205頁） ⒉吳雅文於審理中之證述（訴緝卷第116-117頁） ⒊通訊監察譯文編號A5-1至A5-5   （偵27897卷第104-105頁） ⒋本院107年聲監續字第1775號通訊監察書（同上卷第417頁）　  詹克強共同販賣第二級毒品，處有期徒刑肆年。 未扣案手機壹支（含0000-000000門號SIM卡壹張），於全部或一部不能沒收或不宜執行沒收時，追徵其價額；扣案如附表二編號1、4所示之物均沒收。 4 詹克強 0000-000000 無（單獨販賣） 彭克強 0000-000000 108年8月15日凌晨2時許 桃園市○○區○○路0段000號 甲基安非他命70 公克（約2兩） 7萬元 ⒈彭克強於警詢中之證述（偵27897卷第99-102頁）、彭克強於偵查中之證述（同上卷第203-204頁） ⒉彭克強與法老王的秘密（0000-000000號手機）臉書對話紀錄（同上卷第75-77頁） ⒊0000-000000號、0000-000000號於108年8月15日之通聯基地台位置（同上卷第317、337頁）  詹克強販賣第二級毒品，處有期徒刑肆年陸月。 未扣案犯罪所得新臺幣柒萬元沒收，於全部或一部不能沒收或不宜執行沒收時，追徵其價額；扣案如附表二編號1、4、9所示之物均沒收。 

附表二：扣案物
編號 物品 數量 所有人 證據資料 是否沒收之理由及依據 1 空夾鏈袋 9大包 詹克強 ⒈扣押物品目錄表（偵27894卷第49、59頁） ⒉詹克強於審理時之供述（訴緝卷第128-130頁） 詹克強預備於販賣毒品分裝所用之物，應依刑法第38條第2項規定宣告沒收 2 殘渣袋 1個 詹克強  詹克強施用毒品所剩餘，與販賣毒品無關，不宣告沒收 3 電子磅秤 1個（大） 詹克強  無證據證明為販賣毒品所用，不宣告沒收 4 電子磅秤 1個（小） 詹克強  詹克強販賣毒品時用以秤重之物，應依毒品危害防制條例第19條第1項規定宣告沒收 5 不明粉末 1包 不明  無證據證明與販賣毒品有關，亦無證據證明含有毒品成分，不宣告沒收 6 吸食器 1個 詹克強  詹克強施用毒品所用工具，與販賣毒品無關，不宣告沒收 7 殘渣袋 1個 詹克強  詹克強施用毒品所剩餘，與販賣毒品無關，不宣告沒收 8 帳冊 1本 不明  無證據證明為販賣毒品所用，不宣告沒收 9 手機（門號0000-000000號） 1支 詹克強  詹克強持以於販賣毒品聯絡所用，應依毒品危害防制條例第19條第1項規定宣告沒收 10 手機（門號0000-000000號） 1支 詹克強  無證據證明為販賣毒品所用，不宣告沒收 

附錄本案論罪科刑法條全文：
修正前毒品危害防制條例第4條
製造、運輸、販賣第一級毒品者，處死刑或無期徒刑；處無期徒
刑者，得併科新臺幣二千萬元以下罰金。
製造、運輸、販賣第二級毒品者，處無期徒刑或七年以上有期徒
刑，得併科新臺幣一千萬元以下罰金。
製造、運輸、販賣第三級毒品者，處七年以上有期徒刑，得併科
新臺幣七百萬元以下罰金。
製造、運輸、販賣第四級毒品者，處五年以上十二年以下有期徒
刑，得併科新臺幣三百萬元以下罰金。
製造、運輸、販賣專供製造或施用毒品之器具者，處一年以上七
年以下有期徒刑，得併科新臺幣一百萬元以下罰金。
前五項之未遂犯罰之。